臺灣高雄地方法院刑事判決　　　　　　 94年度交易字第250號
 公　訴　人　臺灣高雄地方法院檢察署檢察官
 被　　　告　甲○○
 　　　　　　　　　　　樓
上列被告因過失傷害案件，經檢察官聲請簡易判決處刑（94年度
偵字第502 號），經本院認不應依簡易判決處刑，簽准改依通常
程序審理，本院判決如下：
    主  文
甲○○因過失傷害人，處有期徒刑貳月，如易科罰金，以佰元
折算壹日。緩刑貳年。
    事  實
一、甲○○於民國93年9 月21日8 時25分許，駕駛車牌號碼A6-
 　 2768號自用小客車，沿高雄市○○區○○路由東往西方向行
    駛，途經至聖路與龍德路路口時，甲○○理應注意汽車行駛
    時，駕駛人應減速慢行並隨時注意車前狀況，隨時採取必要
    之安全措施，而依當時情形天候晴、日間自然光線、柏油路
    面、乾燥無缺陷、視距良好，又無不能注意之情事，竟疏於
    注意，於通過上開交岔路口時，恰有乙○○駕駛車牌號碼XV
    W-859 號重機車，沿龍德路由北往南方向行駛，亦未減速且
    疏未注意車前狀況，以隨時採取必要之安全措施，因而閃避
    不及，致乙○○駕駛之機車撞及甲○○上開自小客車右側車
    輪上方之葉子板（檢察官誤載為右側前方車門），致乙○○
    機車倒地，受有左股骨幹粉碎性骨折傷害。甲○○於肇事後
    於此部分犯罪未經有偵查犯罪權限之公務員發覺其犯罪前，
    即自行向前往處理之高雄市政府警察局鼓山分局員警自首肇
    事，而查悉上情，並接受裁判。
二、案經乙○○訴由高雄地方法院檢察署檢察官聲請簡易判決處
    刑，經本院認不應依簡易判決處刑，簽准改依通常程序審理
    。
    理  由
一、道路交通事故調查報告表（一）、（二）、道路交通事故現
    場圖、高雄市政府警察局交通大隊交通事故談話紀錄表各1
    份，現場照片7 張乃公務員職務上製作之紀錄文書、證明文
    書，係公務員依職權所為，與其責任、信譽攸關，若有錯誤
    、虛偽，公務員可能因此擔負刑事及行政責任，且該等文書
    經常處於可能受公開檢查之狀態，其正確性及真實之保障極
    高，而無顯不可信之情況，依刑事訴訟法第159 條之4 第1
    款，應有證據能力。高雄醫學大學附設中和紀念醫院93年12
    月2 日診斷證明書1 紙，為從事業務之人於業務上或通常業
    務過程所須製作之紀錄文書、證明文書，因係於通常業務上
    不間斷而規律之記載，記錄時亦無預見日後將作為證據之偽
    造動機，其虛偽之可能性較小，而無顯不可信之特別情況，
    依刑事訴訟法第159 條之4 第2 款應有證據能力。告訴人乙
    ○○於警詢、偵查中之指述，其性質雖屬傳聞證據，但經本
    院準備程序詢以對證據能力之意見，並於審理時予以提示，
    告以要旨，經檢察官及被告表示意見，檢察官及被告均未於
    言詞辯論終結前，對該證據內容異議，依刑事訴訟法第159
    條之5 規定，應具有證據能力。
二、訊據被告固坦承於前揭時、地發生碰撞、撞擊之位置及告訴
    人受有左股骨幹粉碎性骨折傷害等情且同意肇事現場如同道
    路交通事故調查報告表（一）、（二）、道路交通事故現場
    圖及現場照片所示，但矢口否認有何過失，辯稱：是告訴人
    乙○○超速閃避不及才撞到伊，伊當時是綠燈，且伊有注意
    車前狀況云云。
三、經查：
（一）本件路口號誌正常運作，且現場均無汽、機車之煞車痕，
      被告已穿過龍德路之中線，停車位置距離至聖路與龍德路
      由北向南之路口延長線僅有0.2 公尺，告訴人機車倒地位
      置機車頭朝西，車尾朝東並距離至聖路與龍德路由北向南
      之路口延長線僅有0.6 公尺；而告訴人之機車倒地於被告
      自小客車之右側距離約2.7 公尺，告訴人則落地於被告自
      小客車之左側距離約2.3 公尺處；被告所駕自小客車於肇
      事後則車頭略朝西南，車尾則略朝東北停車，且機車碰撞
      位置為被告自小客車之右側前方葉子板等情，業有道路交
      通事故調查報告表（一）、（二）、道路交通事故現場圖
      、現場照片7 張附卷可佐，足見本件事故現場位在龍德路
      與至聖路口西側附近應可確認。
（二）本件被告之自小客車於停車前既未見有煞車痕跡業如前述
      。再參酌被告停車位置復係位於距離至聖路與龍德路由北
      向南之路口延長線僅有0.2 公尺處，告訴人機車倒地位置
      則距離至聖路與龍德路由北向南之路口延長線僅有0.6 公
      尺，應堪認被告當時急欲通過龍德路路口，以致未有減速
      之事實，應可認定。
（三）又按駕駛人駕駛汽車，應注意車前狀況，並隨時採取必要
      之安全措施，道路交通安全規則第94條第3 項訂有明文。
      被告於上揭時地駕駛車輛通過路口時，本應注意上揭規定
      並隨時採取必要之安全措施，且依當時情形天候晴、日間
      自然光線、柏油路面、乾燥無缺陷、視距良好（參道路交
      通事故調查報告表（一）），又無不能注意之情形，乃竟
      疏於注意其右前側是否有來車即貿然急欲通過路口，致當
      時亦疏未注意車前狀況之告訴人所騎之機車撞及被告自小
      客車右前輪葉子板處，因而人車倒地受有左股骨幹粉碎性
      骨折之傷害，（參照卷附之高雄醫學大學附設中和紀念醫
      院93年12月2 日診斷證明書），其有過失，至為顯然。又
      告訴人因被告過失行為肇事而受傷，所受傷害與被告之過
      失行為間，應有相當因果關係，本件事證明確，被告犯行
      洵堪認定。
三、核被告甲○○所為，係犯刑法第284 條第1 項前段之過失傷
    害罪。甲○○於肇事後未經有偵查犯罪權限之公務員發覺其
    犯罪前，即自行向前往處理之高雄市政府警察局鼓山分局員
    警自首肇事，有高雄市政府警察局交通大隊交通事故談話紀
    錄表1 份附卷可佐，核與刑法第62條之規定相符，依法應減
    輕其刑。爰審酌被告肇事之過失情節，及肇事後已盡力與告
    訴人謀求和解，惟所提出之和解金額新台幣26萬元，仍不被
    告訴人接受，有本院簡易程序之訊問筆錄及本院通常程序之
    審判筆錄可按，且告訴人對於事故之發生亦有過失，並已於
    94年9 月29日本院於94年10月6 日開庭前，即逕行出國就學
    （參照94年10月5 日刑事陳報狀）等一切情狀，量處如主文
    所示之刑，並諭知易科罰金之折算標準。末查，被告甲○○
    前未曾受有期徒刑以上刑之宣告，有台灣高等法院被告前案
    紀錄表可按，其因一時疏忽，致觸犯本案，並已深具悔意，
    謀求補救，犯後態度良好，經此偵審程序及刑之宣告後，應
    知警惕，信無再犯之虞，本院認前開所宣告之刑，以暫不執
    行為適當，爰併予宣告緩刑二年，以啟自新。
據上論斷，應依刑事訴訟法第299 條第1 項前段，刑法第284 條
第1 項前段、第62條、第41條第1 項前段、第74條第1 款，罰金
罰鍰提高標準條例第1 條前段、第2 條，判決如主文。
本案經檢察官丙○○到庭執行職務。
中　　華　　民　　國　　94　　年　　10　　月　　20　　日
                    交通法庭  審判長法  官  李政庭
                                    法  官  賴文姍
                                    法  官  黃宣撫
以上正本證明與原本無異。
如不服本判決，應於收受送達後10日內向本院提出上訴書狀。
中　　華　　民　　國　　94　　年　　10　　月　　20　　日
　　　　　　　　　　　　　　        書記官  鄭永媚
附錄本判決論罪科刑之法條：
中華民國刑法第284條
(過失傷害罪)
因過失傷害人者，處6 月以下有期徒刑、拘役或500 元以下罰金
，致重傷者，處1 年以下有期徒刑、拘役或500 元以下罰金。
從事業務之人，因業務上之過失傷害人者，處1 年以下有期徒刑
、拘役或1 千元以下罰金，致重傷者，處3 年以下有期徒刑、拘
  役或2 千元以下罰金。
